臺灣臺北地方法院刑事判決
111年度智易字第35號
公  訴  人  臺灣臺北地方檢察署檢察官
被      告  楊証惠


上列被告因違反商標法案件，經檢察官聲請簡易判決處刑（111
年度偵字第5846號），本院認不宜以簡易程序處理（111年度智
簡字第26號），改依通常程序審理，判決如下：
    主  文
楊証惠犯商標法第九十七條之意圖販賣而陳列侵害商標權之商品
罪，處有期徒刑貳月，如易科罰金，以新臺幣壹仟元折算壹日。
扣案如附表所示之物均沒收。
    事  實
一、楊証惠明知註冊審定號00000000號、00000000號、00000000
    號之商標圖樣，係美商蘋果公司（下簡稱蘋果公司）以及註
    冊審定號00000000號、00000000號、00000000號、00000000
    號之商標圖樣係南韓商三星電子股份有限公司（下簡稱三星
    公司）向經濟部智慧財產局申請註冊核准登記而取得商標權
    ，指定使用於電源轉接器、連接線(傳輸線)、耳機插孔轉接
    器、耳機、充電頭、電池、充電組等商品，現均仍在商標專
    用期間，非經蘋果公司及三星公司之授權或同意，不得於同
    一或類似商品使用相同之商標圖樣，亦不得意圖販賣而陳列
    該等商品，且明知其自大陸地區不詳廠商進貨如附表所示品
    名之商品為仿冒前開商標商品，於民國109年5月27日前某日
    時許起，基於意圖販賣而陳列仿冒商標商品之犯意，以電腦
    設備連結網際網路，在蝦皮購物網站上，以帳號「youmay03
    06」，刊登販售附表所示仿冒商標商品訊息。嗣經警上網瀏
    覽發現，並下標購入仿冒三星公司商標之耳機1件送鑑定，
    確認係仿冒品後，持搜索票至臺北市○○區○○○街0巷00號之楊
    証惠住所搜索，當場扣得如附表所示之物而悉上情。
二、案經蘋果公司訴由內政部警政署保安警察第二總隊報告臺灣
    臺北地方檢察署檢察官偵查後提起公訴。
    理  由
壹、證據能力
一、按被告以外之人於審判外之陳述，雖不符刑事訴訟法第159
    條之1至第159條之4等規定，而經當事人於審判程序同意作
    為證據，法院審酌該言詞陳述或書面陳述作成時之情況，認
    為適當者，亦得為證據，刑事訴訟法第159條之5第1項定有
    明文。查本件檢察官、被告楊証惠對於下述本院採為認定犯
    罪事實依據之各項被告以外之人於審判外作成之相關供述證
    據之證據能力，均同意有證據能力（見本院卷第37至38頁）
    ，亦未於言詞辯論終結前聲明異議（見本院卷第40至45頁）
    ，另本院審酌該等證據之取得過程並無瑕疵，與本案待證事
    實間復具有相當之關聯性，以之為本案證據並無不當，自得
    採為本件認定事實之基礎。
二、又其餘本判決所採之非供述證據亦均經法定程序取得，無不
    得為證據之情形，自均有證據能力，併此敘明。　　
貳、認定事實所憑證據及理由　　
一、訊據被告對於上開犯罪事實於本院審理時坦承不諱（見本院
    卷第36、44頁），核與蘋果公司告訴代理人於偵查中之指訴
    大致相符（見偵卷第175至177頁），並有本院109年聲搜字
    第560號搜索票、內政部警政署保安警察第二總隊刑事警察
    大隊搜索扣押筆錄、扣押物品目錄表(見偵卷第53至57、61
    頁)、蝦皮拍賣代號「youmay0306」會員資料、蝦皮拍賣「
    諾易通訊/機飛狗跳」賣場網頁截圖(見偵卷第27至33、143
    頁)、通聯調閱查詢單(見偵卷第145至147頁)、APPLE真品與
    仿冒品驗證報告及照片與市值估價單(見偵卷第117至133頁)
    、恒鼎知識產權代理有限公司出具之鑑定報告書暨其附件(
    見偵卷第63至79頁)、經濟部智慧財產局商標資料檢索服務
    列印資料(見偵卷第64至65、72至76、95至110頁)附卷可稽
    ，與如附表所示之物扣案可佐，足認被告前揭出於任意性自
    白與事實相符。
二、綜上所述，本件事證明確，被告犯行堪以認定，應予依法論
    科。
參、論罪科刑
一、核被告所為，係犯商標法第97條之意圖販賣而陳列侵害商標
    權之商品罪。
二、被告自本案為警查獲之109年5月27日前某日時許起至109年5
    月27日止，在其所經營之網路賣場多次意圖販賣而陳列如附
    表所示仿冒商品之行為，顯係出於單一犯意，在客觀上為延
    續實行之行為，依一般社會健全觀念，難以強行分開，應將
    之視為一個行為之接續施行，合為包括之一行為予以評價為
    宜，而論以接續犯之一罪。　　
三、爰以行為人之責任為基礎，審酌商標有辨識商品來源功用，
    權利人須經過相當時間並投入大量資金於商品行銷及品質改
    良，始使該商標具有代表一定品質效果，被告公開陳列品質
    低劣之仿冒商標商品，對商標專用權人潛在市場利益造成侵
    害非小，有礙公平交易秩序，破壞我國致力於智慧權保護之
    國際聲譽，行為實屬不該，惟念及被告於犯後尚能坦承犯行
    ，然未能與商標權人達成和解；兼衡以其犯罪動機、目的、
    手段、本件侵害商標權商品之數量，及其智識程度與家庭經
    濟況狀（見本院卷第45頁）、前因違反商標法案件經本院以
    108年度智易字第66號判決判處拘役50日確定之素行（見本
    院卷第31頁）等一切情狀，量處如主文所示之刑，並諭知易
    科罰金之折算標準。
肆、沒收
    扣案如附表所示之物屬仿冒商標商品，係本案侵害商標權之
    物品，不問屬於犯人與否，應依商標法第98條之規定，予以
    宣告沒收之。
伍、不另為無罪之諭知部分
一、公訴意旨另以被告於前揭時、地，遭警查獲APPLE耳機240件
    、APPLE傳輸線72件、APPLE充電頭11件均屬仿冒品。因認被
    告就此部分亦涉犯商標法第97條之意圖販賣而陳列侵害商標
    權之商品罪嫌。
二、公訴意旨認被告涉犯前開罪嫌，無非係以前揭有罪部分之證
    據為其主要論據。
三、惟查，就本案所扣得之上開APPLE耳機240件、APPLE傳輸線7
    2件、APPLE充電頭11件，為蘋果公司驗證人員不予驗證，有
    APPLE真品與仿冒品驗證報告附卷可稽（見偵卷第117至119
    頁）。是上開扣案物於本案中尚無從認定是否確屬侵害商標
    權之商品，根據「罪證有疑，利於被告」之證據法則，即不
    得遽為不利被告之認定。惟此部分若成立犯罪，與上開有罪
    部分具裁判上一罪關係，爰不另為無罪之諭知。
據上論斷，應依刑事訴訟法第299條第1項前段，判決如主文。
本案經檢察官呂建興聲請簡易判決處刑，檢察官李明哲到庭執行
職務。
中　　華　　民　　國　　111 　年　　6 　　月　　28　　日
　　　　　　　　　刑事第三庭    法　官  許峻彬
上正本證明與原本無異。 
如不服本判決應於收受送達後20日內向本院提出上訴書狀，並應
敘述具體理由；其未敘述上訴理由者，應於上訴期間屆滿後20日
內向本院補提理由書（均須按他造當事人之人數附繕本）「切勿
逕送上級法院」。告訴人或被害人如對於本判決不服者，應具備
理由請求檢察官上訴，其上訴期間之計算係以檢察官收受判決正
本之日期為準。 因疫情而遲誤不變期間，得向法院聲請回復原
狀。
                               書記官  許雅玲 
中　　華　　民　　國　　111 　年　　6 　　月　　29　　日
附錄本案論罪科刑法條全文：
商標法第97條
明知他人所為之前二條商品而販賣，或意圖販賣而持有、陳列、
輸出或輸入者，處1年以下有期徒刑、拘役或科或併科新臺幣5萬
元以下罰金；透過電子媒體或網路方式為之者，亦同。

附表：
編號 品名商標 種類 數量 鑑定結果 1 SAMSUNG 耳機 （採證物） 1件 仿冒品  2  耳機 412件  3  充電頭 72件  4  電池 143件  5  充電組 （一線一頭） 1組  6 APPLE 傳輸線 5件  7  充電頭 142件  8  音源轉接線 1件